【裁判字號】    92,訴,641
【裁判日期】    921128
【裁判案由】    清償借款
【裁判全文】
臺灣屏東地方法院民事判決                            九十二年度訴字第六四一號
    原      告    第一商業銀行股份有限公司屏東分行
    法定代理人    丙○○
    訴訟代理人    丁○○
    被      告    甲○○○
    兼訴訟代理人  乙○○
右當事人間請求清償借款事件，本院於民國九十二年十一月十八日言詞辯論終結，判
決如左：
    主      文
被告應連帶給付原告新台幣貳佰捌拾捌萬捌仟陸佰貳拾參元，及自如附表所示各筆金
額之利息起算日起至清償日止，按如附表所示各筆金額之利率計算之利息，暨自如附
表所示各筆金額之違約金起算日起至清償日止，逾期在六個月以內部分均按上開利率
百分之十，逾期超過六個月部分均按上開利率百分之二十計算之違約金。
訴訟費用由被告連帶負擔。
本判決於原告以新台幣玖拾陸萬元為被告供擔保後，得假執行。
    事      實
甲、原告方面：
一、聲明：除假執行擔保金額外，如主文所示。
二、陳述：
（一）被告甲○○○於民國八十七年三月十九日邀同被告乙○○為連帶保證人向原告
      借款新台幣（下同）一百四十萬元，約定借款期限自八十七年四月四日起至一
      ○七年四月四日止，利息按週年利率百分之九點四機動調整（現為百分之七點
      零六）計算，本息分期清償，如未依約清償時，即喪失期限利益，視為全部到
      期（約定條款第八條），且除依上開約定利率計息外，逾期在六個月以內者，
      並應按約定利率百分之十，超過六個月以上者，應按約定利率百分之二十計付
      違約金。嗣被告甲○○○借得上開款項後，自九十年十月四日起即未依約付息
      ，就本金部分僅清償四萬零六百元，計尚欠本金一百三十五萬九千四百元。
（二）被告甲○○○於八十七年三月十九日邀同被告乙○○為連帶保證人向原告借款
      一百六十萬元，約定借款期限自八十七年四月四日起至一○七年四月四日止，
      利息按週年利率百分之九點三五機動調整（現為百分之五點一）計算，本息分
      期清償，如未依約清償時，即喪失期限利益，視為全部到期（約定條款第八條
      ），且除依上開約定利率計息外，逾期在六個月以內者，並應按約定利率百分
      之十，超過六個月以上者，應按約定利率百分之二十計付違約金。嗣被告甲○
      ○○借得上開款項後，自九十一年十一月四日起即未依約付息，就本金部分僅
      清償七萬零七百七十七元，計尚欠本金一百五十二萬九千二百二十三元。
（三）綜上所述，被告甲○○○尚欠本金共計二百八十八萬八千六百二十三元，屢經
      催討均置之不理，爰依消費借貸及連帶保證法律關係，訴請被告連帶給付如主
      文第一項所示之本金、利息及違約金。
三、證據：提出借據、約定書、放款攤還及收息記錄查詢單各二件為證。
乙、被告方面：
    被告目前無力償還。
    理      由
一、原告主張：(一)被告甲○○○於八十七年三月十九日邀同被告乙○○為連帶保證人
    向原告借款一百四十萬元，約定借款期限自八十七年四月四日起至一○七年四月
    四日止，利息按週年利率百分之九點四機動調整（現為百分之七點零六）計算，
    本息分期清償，如未依約清償時，即喪失期限利益，視為全部到期，且除依上開
    約定利率計息外，逾期在六個月以內者，並應按約定利率百分之十，超過六個月
    以上者，應按約定利率百分之二十計付違約金，嗣被告甲○○○借得上開款項後
    ，自九十年十月四日起即未依約付息，就本金部分僅清償四萬零六百元，計尚欠
    本金一百三十五萬九千四百元。(二)被告甲○○○於八十七年三月十九日邀同被告
    乙○○為連帶保證人向原告借款一百六十萬元，約定借款期限自八十七年四月四
    日起至一○七年四月四日止，利息按週年利率百分之九點三五機動調整（現為百
    分之五點一）計算，本息分期清償，如未依約清償時，即喪失期限利益，視為全
    部到期，且除依上開約定利率計息外，逾期在六個月以內者，並應按約定利率百
    分之十，超過六個月以上者，應按約定利率百分之二十計付違約金，嗣被告甲○
    ○○借得上開款項後，自九十一年十一月四日起即未依約付息，就本金部分僅清
    償七萬零七百七十七元，計尚欠本金一百五十二萬九千二百二十三元。綜上所述
    ，被告甲○○○尚欠本金共計二百八十八萬八千六百二十三元等情，業據其提出
    與所述相符之借據、約定書、放款攤還及收息記錄查詢單為證，並為被告所不爭
    執，自堪信原告之主張為真實。
三、從而，原告主張消費借貸及連帶保證之法律關係，訴請被告連帶給付如主文第一
    項所示之本金、利息及違約金，洵屬適法，應予准許。又原告陳明願供擔保，請
    准為假執行之宣告，亦核無不合，爰酌定相當之擔保金額，併准許之。
據上論結，本件原告之訴為有理由，依民事訴訟法第八十五條第二項、第三百九十條
第二項，判決如主文。
中     華     民     國     九十二     年     十一     月     二十八    日
                                  臺灣屏東地方法院民事第二庭
~B法      官  賴秀雯
右為正本係照原本作成。
如對本判決上訴，須於判決送達後廿日內向本院提出上訴狀。
~B法院書記官  蔡進吉
中     華     民     國     九十二     年      十一    月    二十八     日
~FO
附表：
編 號  金額（新台幣）  週年利率   利息起算日（民國）   違約金起算日（民國）
 一    壹佰參拾伍萬    百分之七   九十年十月四日       九十年十一月四日
        玖仟肆佰元     點零六
 二    壹佰伍拾貳萬    百分之五   九十年十一月四日     九十年十二月四日
       玖仟貳佰貳拾    點一
       參元


司法院資訊處製作；財團法人民間司法改革基金會備份。
